臺灣雲林地方法院民事裁定　　　　　　　 95年度再易字第8號
再審原　告　保證責任雲林縣清潔勞動合作社
法定代理人　丙○○○
訴訟代理人　乙○○
再審被　告　雲林縣斗六市公所
法定代理人　甲○○
上列當事人間請求返還履約保證金事件，再審原告對於中華民國
95年05月24日本院94年度簡上字第57號確定判決提起再審之訴，
本院裁定如下：
    主    文
再審之訴駁回。
再審訴訟費用由再審原告負擔。
    理    由
一、按再審之訴，應於三十日之不變期間內提起。前項期間，自
    判決確定時起算，判決於送達前確定者，自送達時起算；其
    再審之理由發生或知悉在後者，均自知悉時起算，民事訴訟
    法第500 條第1 項、第2 項前段定有明文。又當事人以有同
    法第496 條第1 項第1 款適用法規顯有錯誤之情形提起再審
    之訴，應認此項理由於裁判送達時當事人即可知悉，故計算
    是否逾三十日之不變期間，應自裁判確定時起算，無同法第
    500 條第2 項但書再審理由知悉在後之適用（最高法院70年
    度台再字第212 號判例意旨參照）。
二、本件聲請再審意旨略以：本件採購招標案，因違反政府採購
    法之相關規定，依民法第71條規定應屬無效，是原確定判決
    違背法令，爰提起本件再審之訴，並聲明：本院94年度六簡
    字第184 號第一審判決及94年度簡上字第57號第二審判決均
    廢棄，准予繼續再審。
三、查本件再審原告對原確定判決提起再審之訴，茲因該判決係
    屬上訴利益未逾民事訴訟法第466 條所定之額數者，依法不
    得向最高法院提起上訴之判決，故於95年05月24日宣示判決
    時即告確定，有該確定判決在卷可參（見本院94年度簡上字
    第57號卷第153 頁至第157 頁）。雖再審原告仍對上開不得
    上訴之判決提起上訴，並經本院裁定駁回其上訴，該裁定於
    95年07月28日送達再審原告，有送達證書附卷可稽（見本院
    94年度簡上字第57號卷第170 頁），惟其再審不變期間仍應
    自原判決確定翌日起算，不得自駁回上訴裁定確定翌日起算
    再審不變期間。且觀諸再審原告前述主張，應係主張原確定
    判決有民事訴訟法第496 條第1 項第1 款之再審事由，而上
    開理由於裁判送達時當事人即可知悉，故計算是否逾30日之
    不變期間，應自裁判確定時起算甚明。準此，本件再審不變
    期間應自95年05月30日（即原判決送達翌日）起算，再審原
    告竟遲至95年08月29日始提起本件再審之訴，顯已逾越30日
    法定不變期間，本件再審之訴，依上說明，顯非合法，應予
    駁回。
四、依民事訴訟法第502 條第1 項、第95條、第78條，裁定如主
    文。
中　　華　　民　　國　　96　　年　　1 　　月　　26　　日
                     民事第一庭 審判長法　官  洪兆隆
                                      法　官  邱瑞裕
                                      法　官  許佩如
以上正本係照原本作成。
本裁定不得抗告。
中　　華　　民　　國　　96　　年　　1 　　月　　26　　日
                                      書記官　蔡嘉萍
